# 非财政拨付的停工损失补偿应如何处理

提问人：hxy19781108 时间：2019-03-08 12:05:12
负责审计的一家客户，在 2015 年启动了一个厂房的建设，购买了土地并已发生了一些建造活动，已记入无形资产和在建工程。当年接轨道交通公司通知，因为轨道交通建设要求公司即刻停工。 2016 年又收到项目所在区交通委员会及项目所在镇人民政府发的要求暂停施工的函。公司于 2015 年停工至 2017 年被批准复工并开始与政府协商补偿事宜。 2018 年公司与项目所在地镇动拆迁管理办公室及其委托的代理人-某房屋征收事务所，三方签署了《项目腾地补偿协议》，合计补偿款约 3500 万元，其中约 200 万元是补偿提供停工期间土地摊销费和已投入资金的利息成本，约 680 万是补偿公司停工前已发生的设计费等、与原总包单位解除合同的赔偿款（这 680 万公司已计入在建工程），约 1100 万是补偿 2 年后建造成本的增加（ 2017年复工时市场上的施工人工费和材料费较 2015 年已上涨），约 1520 万是因项目临近轨交导致后期施工难度增加而增加的建造成本。所有 3500 万都是基于独立评估机构出具的评估报告核定。公司在 2018 年完成了上述《项目腾地补偿协议》的签署、有权机构审批，并已收到全款 3500 万元，支付单位是 镇建设投资有限公司。因为是基于实际损失按公允价格给予的补偿，应该不属于政府补助，由于不是政府财政预算直接拨付，应该也不适用解释 3.所以客户和我们都很纠结这块要如何处理，各项补偿是否应分别处理，是一次性在 2018 年处理还是等在建项目完工转固时一次性处理？如停工期间土地摊销费是否应冲减已入账的管理费用，补偿的利息成本是否应于收到的 18 年记入营业外收入（因为公司是自有资金投建而非贷款投建，属于沉没成本，没有对应利息支出可冲减），补偿的其他前期工程损失 680万、 1100 万 +1520 万的建造成本补偿要如何处理，是算营业外收入还是应冲减在建工程或固定资产价值。如果从资产的历史成本原则出发，貌似应该按当前建造成本正常记录在建工程增加，那么补偿该如何处理呢，是 2018年一次性记入营业外收入，还是暂挂递延收益，随未来的厂房折旧摊销而递延结转，冲销以后期间的折旧费用。大家现在持不同意见。同事 1 认为：
应挂递延收益，在未来冲减折旧费用（这样虽然建造成本增加了，但不会导致公司未来每年的折旧费用高于原投资时的合理预期）；同事 2 认为：应在 2018 年一次性冲减在建工程，作为对建造成本的复原（复原至公司原投资时的预期的合理建造成本）；同事 3 认为：就是属于赔偿款，应在 2018年一次性记入营业外收入，但是这样的话就是增加了公司的一次性非经常性收益，而未来的营业利润会减少（折旧额高于预期），如果由于此而导致公司未来经营所得不及预期，难道还要对固定资产做减值？另外，本年收到的3500 在现金流量表中应如何反映呢。盼望各位大神给点意见及判断依据

回答人：chenyiwei
是否原地块及其地上工程被全部征收用于轨道交通项目建设，企业另购地块重新实施项目建设？
如果是，则个人理解：
1 、停工期间土地摊销费是否应冲减已入账的管理费用，补偿的利息成本是否应于收到的 18 年记入营业外收入。
2 、基于土地公允价值和已发生的设计、施工支出、前期工程支出给予的补偿，冲抵相关资产账面价值后，确认为资产处置损益，在原土地完成移交当期确认。
3 、与原总包单位解除合同的赔偿款，应在发生时正常确认为营业外支出，收到对应补偿款时可冲减营业外支出或计入营业外收入。

提问人：hxy19781108 时间：2019-03-09 11:13:47
不是搬迁后重建。公司受到的影响不是被收地搬迁，而是被要求停工，应该是轨道要先规划和打地基，为了怕那边工程受影响，所以要求临近工程停工。
就是公司原来在 A 地块上施工，然后被要求暂停，等轨道修好后仍在 A地块上复工。所以补偿的 3500 万中只有几百万是补偿前期的如土地摊销、利息支出和解约赔偿损失。大头是补偿停工到复工期间，通货膨胀和临近轨道桩基等工程施工要求提高而增加的建造成本。比如 15 年如果不停工则公司整个造价只要 1 个亿，然后中间停了近 2 年， 17 年再开工，这个时候因为人工和材料都上涨了，复工后发现造价要变成 1.2 个亿，然后因为停工是大规划下轨道交通建设被政府要求停工，所以政府补贴了这多出的造价2000 万。

回答人：chenyiwei
若是，则针对停工期间费用和损失的补偿在对应的费用、损失发生时计入损益；针对后续造价上涨的补偿予以递延。后续转固后在折旧年限内从递延收益逐年摊销到其他收益。